【裁判字號】    98,抗,1129
【裁判日期】    980818
【裁判案由】    假扣押
【裁判全文】
臺灣高等法院民事裁定                  98年度抗字第1129號
抗  告  人  乙○○
上列抗告人因與相對人甲○○間假扣押事件，對於中華民國98年
4月27日臺灣板橋地方法院98年度全字第1894號所為裁定提起抗
告，本院裁定如下：
      主      文
抗告駁回。
抗告訴訟費用由抗告人負擔。
      理      由
一、按債權人就金錢請求或得易為金錢請求之請求，欲保全強制
    執行聲請假扣押者，就其請求及假扣押之原因應釋明之，其
    釋明如有不足，而債權人陳明願供擔保或法院認為適當者，
    法院得定相當之擔保，命供擔保後為假扣押，民事訴訟法第
    526條第1項、第2項定有明文。
二、本件相對人在原法院聲請意旨略以：伊及第三人林王寶鳳、
    林維源、林典佑等4人，與抗告人及第三人林保陸、林保吉
    、林保昌、黃玉慧、林勤學、徐蕭麗雲、趙余里仔等8人前
    因順盛工業股份有限公司 (下稱順盛公司）之股份讓與事宜
    ，及暘盛工業股份有限公司 (下稱暘盛公司）之股份交易及
    資產處分事宜，曾於民國 (下同）97年6月29日簽訂2份協議
    書(下稱系爭協議書)。伊已依系爭協議書之約定，將順盛公
    司之股份及坐落台北縣泰山鄉之土地等市值逾新台幣 (下同
    ）2億元之資產辦理移轉登記及交付與抗告人，惟抗告人卻
    未履行對待給付，將暘盛公司之股票交付伊及第三人林王寶
    鳳，經伊多次以存證信函催告，仍置之不理，顯已違約，是
    伊依系爭協議書之約定，得請求抗告人給付懲罰性違約金5,
    000萬元。又抗告人於取得順盛公司股份後，即於97年12月1
    9日辦理增資，復於98年3月9日將其名下之順盛公司股份悉
    數移轉予他人，顯有搬移、隱匿財產之虞，致日後有不能強
    制執行或甚難執行之虞，爰請准對於抗告人之財產在300萬
    元範圍內為假扣押，並提出系爭協議書、存證信函暨回執、
    公司增資登記查詢表及公司股權異動資料以為釋明 (見原法
    院卷4至23頁），及陳明願供擔保，以補釋明之不足等情。
    從而，原法院認相對人所為請求及假扣押之原因，已有相當
    之釋明，並已陳明願供擔保，以補釋明之不足，因酌定相當
    之擔保金額，准如原裁定主文第1項所示假扣押，揆諸首揭
    規定，並無不合。
三、抗告意旨僅以：相對人並未釋明假扣押之原因，原裁定准許
    相對人所為假扣押之聲請，顯屬違背法令云云。惟經核相對
    人所為上開聲請意旨，業已敘明其假扣押之原因，並提出上
    開證明文件以為相當之釋明，且相對人經本院依民事訴訟法
    第529條第2項規定命其陳述意見後，復具狀陳明：抗告人已
    於98年5月4日結清其在合作金庫商業銀行股份有限公司新泰
    分行之帳戶；另抗告人於97年間對第三人苔元金屬股份有限
    公司尚有租賃債權18萬元，並享有對順盛公司之投資債權50
    0萬元，惟經伊聲請對上開債權予以強執執行，均據各該公
    司聲明異議，表明已無上開債權可供執行等語，並提出聲明
    異議狀及財政部台北市國稅局97年度綜合所得稅各類所得資
    料清單暨財產歸屬清單為證 (見本院見本院卷14至18頁）。
    是抗告人執此指摘原裁定不當，聲明廢棄，為無理由。
四、爰依民事訴訟法第495之1第1項、第449條第1項、第95條、
    第78條，裁定如主文。
中    華    民    國    98    年    8     月   18   日
                    民事第六庭
                        審判長法  官  林鄉誠
                              法  官  梁玉芬
                              法  官  許紋華
正本係照原本作成。
本裁定除以適用法規顯有錯誤為理由外，不得再抗告。如提起再
抗告，應於收受後10日內委任律師為代理人向本院提出再抗告狀
。並繳納再抗告費新台幣１千元。
中    華    民    國    98    年    8     月    19    日
                              書記官  潘大鵬


司法院資訊處製作；財團法人民間司法改革基金會備份。
